臺灣高雄地方法院刑事判決　　　　　　　　　　　　九十一年度易字第三九二七號
　　公　訴　人　臺灣高雄地方法院檢察署檢察官
　　被　　　告　乙○○
右列被告因贓物案件，經檢察官提起公訴（九十一年度偵字第二二六六二號），本院
判決如左：
    主  文
乙○○故買贓物，科罰金貳仟元，如易服勞役，以參佰元折算壹日。
    事  實
一、乙○○於民國九十年八月至十月間某日，在高雄市某夜市經營手機維修生意時，
    某不詳真實年籍姓名人士向其兜售ＮＯＫＩＡ八二五０型銀色行動電話一支（序
    號為000000000000000，當時市價約新台幣七千元至一萬元，為
    甲○○所有，於同年七月三十一日十八時五十分許，在高雄市○○區○○街一三
    四號前遭竊之物），可疑為來路不明之贓物，竟仍基於不惜違法之未必故意，執
    意以低於市價新台幣（下同）數千元之價格購買，並於同年十一、十二月間某日
    ，在其所經營位在高雄市新興區○○○路二號Ｂ４３店面之「唯尚帝國通訊行」
  內，以五千元之價格將該手機出售予陳源，嗣經檢警依該手機序號向各家電信
    （訊）公司查詢通聯紀錄，而查知上情。
二、案經高雄市政府警察局三民第二分局報告台灣高雄地方法院檢察署檢察官偵查起
    訴。
    理  由
一、訊據被告乙○○固不諱言曾於前揭時地向某不詳真實年籍姓名人士收購前開手機
    ，而後以五千元之價格，將之轉售予陳源之事實，惟辯稱：其不知該支手機為
    贓物，且因收購當時其係在擺地攤，從而未留下出售人士之資料云云。經查：前
    開手機乃被害人甲○○於九十年七月三十一日，在高雄市○○區○○街一三四號
    前遭竊之物一節，業據被害人甲○○於警訊中陳明在卷，足認該支手機乃遭竊之
    贓物無訛。又被告於向某不詳真實年籍姓名之人士收購上開手機後，於九十年十
    一、十二月間某日，在其所經營之「唯尚帝國通訊行」內，以五千元之價格，將
    之出售予陳源等情，為證人陳源、魏祥韋證述明確，核與被告所供相符，是
    此部分之事實亦堪認定。另被告係以五千元之價格將上開手機出售予陳源之情
    已如前述，則衡情被告收購該手機之價格應較轉售價格為低，而訊之被害人甲○
    ○於警訊中陳稱上開手機之價值約一萬元在卷，被告則供稱該支手機市價約七、
    八千元等語在卷，足認於被告收購上開手機時該手機之市價約七千元至一萬元，
    被告既係以低於市價數千元之價格收購上開手機，則為求確保該手機來源之正當
    性，理當會要求出售者提出任何足資證明來源之資或留下出售者之資料以供存查
    並確保個人權益，然被告非但未要求出售者提供手機來源資料，且未留存出售者
    之年籍資料，僅一昧認為價格便宜即予以收買受，足徵其自始即有縱使所購得之
    手機係贓物，亦與其本意不相違背之未必故意至明，是其上開所辯不足採信。綜
    上，本件事證明確，被告犯行堪以認定，應依法論科。
二、核被告所為，係犯刑法第三百四十九條第二項之故買贓物罪。爰審酌被告明知所
    收購之手機有來路不明之贓物可能，仍決意買受，增加追贓困難及財產犯罪之發
    生機率，惟念其並無前科紀錄，有卷附之臺灣高等法院被告全國前案紀錄表可按
    ，素行良好，因一時失慮，而為此犯行，犯罪所得非鉅及犯罪後態度尚稱良好等
    一切情狀，酌情量處如主文所示之刑，並諭知易服勞役之折算標準。
據上論斷，應依刑事訴訟法第二百九十九條第一項前段，刑法第三百四十九條第二項
、第四十二條第二項，罰金罰鍰提高標準條例第一條前段、第二條，判決如主文。
本案經檢察官洪期榮到庭執行職務。
中      華      民      國      九十一    年    十一    月    二十九    日
                                    臺灣高雄地方法院刑事第一庭
                                            法  官  黃  悅  璇
右正本證明與原本無異。
如不服本判決，應於判決送達後十日內，向本院提出上訴狀。
                                            書記官  沈      蘊
中    華    民    國      九十一      年      十二      月       二     日
附錄法條：
刑法第三百四十九條第二項
搬運、寄藏、故買贓物或為牙保者，處五年以下有期徒刑、拘役或科或併科一千元以
下罰金。
